# 年中收购非同控公司，合并利润表期间划分问题

提问人：linjie86 时间：2022-06-05 17:12:08
我公司年中收购非同控下的一家房地产企业。根据以往经验，该被合并企业全年的利润都集中在 6 月和 12 月结转确认，因此，该合并公司是否将利润集中在下半年结转将较大影响我公司合并报表今年的利润表（预计收购日在 7 月份）。
由于结转房屋销售收入具体是看房屋的交房时间。实务中事务所是否会对被合并公司在收购日前和收购日后的当年利润进行很严格的权责期间调整？还是会简单按会计期间去划分？

回答人：chenyiwei
1 、如你所述，对于此类利润归属期间差异可能导致重大影响的情况，实务中事务所应当会对被合并公司在收购日前和收购日后的当年利润进行很严格的权责期间调整。
2 、但是，更重要的一点是合理确定开发产品、开发成本等“重头戏”资产项目在购买日的公允价值。房地产开发企业的开发成本相当于工业企业的在产品，开发产品相当于产成品。参照企业合并准则应用指南：“购买方应当按照以下规定确定合并中取得的被购买方各项可辨认资产、负债及或有负债的公允价值：......4．存货，对其中的产成品和商品按其估计售价减去估计的销售费用、相关税费以及购买方出售类似产成品或商品估计可能实现的利润确定；在产品按完工产品的估计售价减去至完工仍将发生的成本、估计的销售费用、相关税费以及基于同类或类似产成品的基础上估计出售可能实现的利润确定；原材料按现行重置成本确定。”。因此，如果购买日距离交房日很近，则其公允价值将基本接近于最终售价，相应地购买日后交房时确认的销售利润将很有限。不可能通过收购一个临近交房的房地产开发项目公司来在短期内快速增加利润。